【裁判字號】    92,訴,1877
【裁判日期】    920730
【裁判案由】    給付買賣價金
【裁判全文】
臺灣高雄地方法院民事裁定                          九十二年訴字第一八七七號
    原      告  甲○○
                戊○○
                乙○○
                丙○○
    訴訟代理人  郭國益律師
    被      告  丁○○      住.
右當事人間請求給付買賣價金事件，本院裁定如左：
    主      文
本件移送臺灣臺中地方法院。
    理      由
一、原告主張：被告於民國九十一年三月十二日在高雄市○○區○○路二五三號十六
    樓即本億建設公司處所，與伊等簽訂股權讓售協議書，約定以新台幣（下同）六
    百萬元之價金向原告購買廈門佳欲農產保健食品有限公司之股權，詎被告給付前
    二期價金四百萬元後，即拒絕給付尾款，爰依系爭契約關係，請求被告給付二百
    萬元暨其法定遲延利息。而因兩造契約訂定地係在高雄，被告亦於高雄給付第一
    期價款，兩造約定之債務履行地乃在高雄，依民事訴訟法第十二條規定本院乃有
    管轄權等語。
二、被告則以書狀陳述抗辯：高雄市○○區○○路二五三號十六樓僅係兩造契約之作
    成地，且伊雖於簽約時給付第一期價金，惟其乃簽約便利之舉，並非謂各期價金
    均須於高雄給付，實則兩造並未約定債務履行地，爰聲請移送有管轄權之台灣台
    中地方法院等語。
三、按訴訟之全部或一部，法院認為無管轄權者，應依原告聲請或依職權以裁定移送
    其管轄法院；又因契約涉訟者，如經當事人定有債務履行地，得由該履行地之法
    院管轄。民事訴訟法第二十八條第一項、第十二條分別定有明文。而所謂債務履
    行地，乃以當事人契約所訂定之債務履行地為限，民法上之法定履行地不與之，
    若在雙務契約中，因當事人互負給付義務，即可能有不同之債務履行地，本件原
    告既請求被告依約給付尾款，即應以兩造是否約定被告應於何處給付價金，定為
    債務履行地。經查：原告主張本件契約有約定債務履行地，惟為被告所否認，且
    綜觀該契約全文，對於被告應如何履行給付價金等義務，約定巨細靡遺，然對於
    被告應於何地給付價金、履行債務則並無約定，且衡諸常情，被告若自居住之台
    中縣以匯款方式給付價金，被告豈有不予收受之理，故原告主張被告債務履行地
    在高雄，並不可採。至原告主張系爭契約係在高雄作成、被告均係前來高雄領取
    股權移轉證件、第一期價金係在高雄給付，可見系爭債務履行地在高雄等語，惟
    查：契約作成地與債務履行地乃不同之概念，被告前來高雄領取股權移轉文件或
    簽約時給付第一期款，亦屬締約常見之型態，尚不能以此遽認兩造曾有債務履行
    地之約定。綜上，原告主張本院有管轄權，並不可採。
四、本件被告住所地係在台中縣豐原市，依民事訴訟第一條第一項之規定，應由臺灣
    台中地方法院管轄，玆原告向無管轄權之本院起訴，顯係違誤，爰依職權暨原告
    之聲請，將本件移送於該管轄法院。
五、依民事訴訟法第二十八條第一項，裁定如主文。
中      華      民      國    九十二    年      七      月     三十     日
                              臺灣高雄地方法院民事第一庭
~B審判長法      官  林紀元
~B      法      官  甯  馨
~B      法      官  蔡川富
右為正本係照原本作成。
如對本裁定抗告須於裁定送達後十日內向本院提出抗告狀。
中      華      民      國    九十二    年      七      月     三十     日
~B      法院書記官  黃俊凱


司法院資訊處製作；財團法人民間司法改革基金會備份。
